ACORDAO-COMPLETO-2344986

ACÓRDÃO DE RELAÇÃO

ACÓRDÃO DE RELAÇÃO 1607/2019 ATA 4/2019 - PRIMEIRA CÂMARA

Acórdão 1607/2019-TCU-Primeira Câmara
Os Ministros do Tribunal de Contas da União, quanto ao processo abaixo relacionado, ACORDAM, por unanimidade, com fundamento nos arts. 1º, inciso V, e 39, inciso II, da Lei 8.443/1992, c/c os arts. 1º, inciso VIII, 143, inciso II, 243, 250, inciso II e § 1º, e 259, inciso II, do Regimento Interno, de acordo com os pareceres emitidos nos autos, em:
a)  acolher parcialmente as razões de justificativa de Maria Elisa Cantanhede Lago Braga Borges (CPF XXX.602.703-XX) , Pró-Reitora de Recursos Humanos da Fundação Universidade Federal do Maranhão; e
b)  fazer a determinação especificada no item 1.7.
1. Processo TC-Processo 000.392/2004-1 (APOSENTADORIA) 
	1.1. Interessados: Antonio Joaquim Sousa Guimaraes (XXX.189.353-XX) ; Antonio Santos Araujo (XXX.360.113-XX) ; Cybele Cunha de Padua Lauande (XXX.579.328-XX) ; Erdeval Marques Lima (XXX.175.803-XX) ; Erdeval Marques Lima (XXX.175.803-XX) ; Francisco Pereira da Silva (XXX.852.463-XX) ; Francisco Pereira da Silva (XXX.852.463-XX) ; Ines Maria Carvalho Silva (XXX.817.433-XX) ; Ines Maria Carvalho Silva (XXX.817.433-XX) ; Jose Roberto Soares (XXX.899.103-XX) ; José Roberto Soares (XXX.899.103-XX) ; Lisieux Carvalho Campos (XXX.603.523-XX) ; Lisieux Carvalho Campos (XXX.603.523-XX) ; Maria Jose Calado Pereira (XXX.413.893-XX) ; Maria José Calado Pereira (XXX.757.323-XX) ; Maria de Fatima Reis Caracas (XXX.015.253-XX) ; Maria de Fátima Reis Caracas (XXX.015.253-XX) ; Raimundo Costa Viana (XXX.116.503-XX) ; Raimundo da Costa Viana (XXX.116.503-XX) ; Vitoria Santos Silva (XXX.122.583-XX) .
	1.2. Entidade: Fundação Universidade Federal do Maranhão.
	1.3. Relator: Ministro Vital do Rêgo.
	1.4. Representante do Ministério Público: Procuradora-Geral Cristina Machado da Costa e Silva.
	1.5. Unidade Técnica: Secretaria de Fiscalização de Pessoal (Sefip) .
	1.6. Representação legal: Miguel Joaquim Bezerra (OAB/DF 5.394) , Jose Guilherme Carvalho Zagallo (OAB/MA 4.059) e outros. 
	1.7. Determinar à Fundação Universidade Federal do Maranhão que, no prazo de trinta dias, sob pena de responsabilidade solidária da autoridade administrativa omissa e mediante prévia instauração de processo administrativo, apure o montante indevidamente recebido a título de URP pelo inativo Raimundo Costa Viana (CPF XXX.116.503-XX) , desde a ciência do Acórdão 1674/2006-TCU-Primeira Câmara, até sua efetiva exclusão em março/2014, e promova sua restituição ao Erário, nos termos do art. 46 da Lei 8.112/1990, e comprove ao Tribunal de Contas da União as medidas adotadas.

Primeira Câmara

Antonio Joaquim Sousa Guimaraes (XXX.189.353-XX); Antonio Santos Araujo (XXX.360.113-XX); Cybele Cunha de Padua Lauande (XXX.579.328-XX); Erdeval Marques Lima (XXX.175.803-XX); Erdeval Marques Lima (XXX.175.803-XX); Francisco Pereira da Silva (XXX.852.463-XX); Francisco Pereira da Silva (XXX.852.463-XX); Ines Maria Carvalho Silva (XXX.817.433-XX); Ines Maria Carvalho Silva (XXX.817.433-XX); Jose Roberto Soares (XXX.899.103-XX); José Roberto Soares (XXX.899.103-XX); Lisieux Carvalho Campos (XXX.603.523-XX); Lisieux Carvalho Campos (XXX.603.523-XX); Maria Jose Calado Pereira (XXX.413.893-XX); Maria José Calado Pereira (XXX.757.323-XX); Maria de Fatima Reis Caracas (XXX.015.253-XX); Maria de Fátima Reis Caracas (XXX.015.253-XX); Raimundo Costa Viana (XXX.116.503-XX); Raimundo da Costa Viana (XXX.116.503-XX); Vitoria Santos Silva (XXX.122.583-XX).

VITAL DO RÊGO

Miguel Joaquim Bezerra (OAB/DF 5.394), Jose Guilherme Carvalho Zagallo (OAB/MA 4.059) e outros.

APOSENTADORIA (APOS)

Secretaria de Fiscalização de Pessoal (Sefip).